【裁判字號】    99,易,220
【裁判日期】    990412
【裁判案由】    竊盜
【裁判全文】
臺灣彰化地方法院刑事判決               99年度易字第220號
公  訴  人  臺灣彰化地方法院檢察署檢察官
被      告  乙○○
上列被告因竊盜案件，經檢察官提起公訴（99年度偵緝字第80號
），本院判決如下：
    主    文
乙○○共同竊盜，處有期徒刑月，如易科罰金，以新臺幣壹仟
元折算壹日。
    事    實
一、乙○○曾因竊盜案件，經本院於民國98年9 月30日以98年度
    以易字第1002號判處有期徒刑7 月確定，又因竊盜案件，再
    經本院以98年度易字第824 號判處有期徒刑8 月確定（尚未
    執行完畢，故不構成累犯）。猶不知悔改，於98年8 月15日
    上午9 時30分許，其駕駛車牌號碼9P－8890號自用小客車附
    載丙○○（另行審理）行經彰化縣北斗鎮○道里○○段25地
    號附近臺電公司新建塔基工地，看見合眾營造有限公司將其
    所有之竹節鋼筋堆置在該工地圍籬外之空地，且無派人看守
    ，乙○○提議共同竊取該竹節鋼筋變賣花用，丙○○遂附合
    乙○○之提議，2 人遂共同基於意圖為自己不法所有之犯意
    聯絡及行為分擔，先由丙○○徒手竊取竹節鋼筋，再傳遞給
    乙○○放置在前揭自用小客車上，共竊取竹節鋼筋約30公斤
    。適為合眾營造有限公司現場工程師甲○○所發現，趨前詢
    問，乙○○及丙○○見狀不對，丙○○立即上車，而乙○○
    則旋即駕駛上開自用小客車載運上開竹節鋼筋逃離現場，甲○○記下車牌報警處理而查獲。
二、案經甲○○訴由彰化縣警察局北斗分局報告臺灣彰化地方法
    院檢察署檢察官偵辦起訴。
    理   由
一、本案被告所犯係屬刑事訴訟法第376條第2款所列之刑法第32
    0條第1項之普通竊盜罪，本院爰依同法第284條之1之規定行
    獨任審判。次按被告以外之人於審判外之陳述，雖不符刑事
    訴訟法第159條之1至第159條之4之規定，而經當事人於審判
    程式同意作為證據，法院審酌該言詞陳述或書面陳述作成時
    之情況，認為適當者，亦得為證據。當事人、代理人或辯護
    人於法院調查證據時，知有第159條第1項不得為證據之情形
    ，而未於言詞辯論終結前聲明異議者，視為有前項之同意，
    刑事訴訟法第159條之5定有明文。查本案全部卷證，公訴人
    、被告均不爭執其證據能力，本院復衡以該等供述證據作成
    時之情況，應為適當，是可認後述所引用證據之證據能力均
    無疑義，合先敘明。
二、上揭事實，業經被告乙○○於本院審理中自白不諱，核與證
    人即被害人合眾營造有限公司現場工程師甲○○及證人即同
    案被告丙○○於偵查中證述內容相符，復有現場照片8 張在
    卷可參，足認被告乙○○之自白內容核與事實相符。本案事
    證明確，被告犯行堪予認定。
三、核被告所為，係犯刑法第320 條第1 項之普通竊盜罪。被告
    與同案被告丙○○就上開竊盜犯行，互有犯意聯絡及行為分
    擔，均為共同正犯。爰審酌被告正值壯年，不思循上進，一
    再竊取他人財物，實屬不該，如今又一時貪念，任意竊取他
    人財物，影響他人財產權，惟其於審理中已坦承犯行，態度
    良好，暨考量其犯罪計畫居以主導地位、手段平和、其智識
    程度、生活狀況及事後將贓物放回工地等一切情狀，量處如
    主文所示之刑，以示懲儆。
據上論斷，應依刑事訴訟法第299條第1項前段，刑法第28條、第
320 條第1 項、第41條第1 項，刑法施行法第1 條之1 第1 項、
第2 項前段，判決如主文。
本件經檢察官林子翔到庭執行執務。
中    華    民    國    99    年    4     月    12    日
                  刑事第六庭          法  官  鮑慧忠
以上正本證明與原本無異。
如不服本判決應於收受判決後10日內向本院提出上訴書狀，並應
敘述具體理由；其未敘述上訴理由者，應於上訴期間屆滿後20日
內向本院補提理由書狀( 均須按他造當事人之人數附繕本) 「切
勿逕送上級法院」。
告訴人或被害人對於判決如有不服具備理由請求檢察官上訴者，
其上訴期間之計算係以檢察官收受判決正本之日期為準。
中    華    民    國    99    年    4     月    12    日
                                      書記官  林子惠
附錄本案論罪科刑法條：
中華民國刑法第320條
意圖為自己或第三人不法之所有，而竊取他人之動產者，為竊盜
罪，處 5 年以下有期徒刑、拘役或 5 百元以下罰金。
意圖為自己或第三人不法之利益，而竊佔他人之不動產者，依前
項之規定處斷。
前二項之未遂犯罰之。

司法院資訊處製作；財團法人民間司法改革基金會備份。
